Inventaris van het archief van de Hoge Vierschaar van het Land van Strijen, 1589-1808 (1813)
Nationaal Archief, Den Haag
Hoge Vierschaar van het Land van Strijen
Hoge Vierschaar Land van Strijen
1589-1813
merendeel 1589-1808
3774
1.60 meter; 31 inventarisnummers.
Normale geschreven en gedrukte teksten. De stukken van vóór ca. 1700 zijn geschreven in het gotische cursiefschrift, met name in de oud-Hollandse klerkencursief.
Nationaal Archief, Den Haag
Baljuwschap van Strijen
Het archief bevat voor de periode 1589-1713 stukken met betrekking tot de jurisdictie van de overheden van de baljuwschap van het Land van Strijen. Als baljuwschap bezat het het recht van hoge jurisdictie waardoor naast de behandeling van civiele en kleinere criminele strafzaken ook zware criminele vergrijpen zoals halsmisdaden berecht konden worden. Het archief bevat een aantal criminele en civiele rollen. Daarnaast omvat het stukken betreffende de rechtsuitoefening door de plaatselijke overheden waarbij de verantwoordelijkheden vaak werden waargenomen door de aangestelde baljuw, in samenwerking met de schepenen. Er is onder andere een resolutieboek.
Archiefvorming
Geschiedenis van het archiefbeheer
De verwerving van het archief
Het archief is bij Koninklijk Besluit of ministeriële beschikking overgebracht.
3.03
Aanwijzingen voor de gebruiker
Openbaarheidsbeperkingen
Volledig openbaar.
Materiële beperkingen
Aanvraaginstructie
Openbare archiefstukken kunnen online worden aangevraagd en gereserveerd. U kunt dit ook via de terminals in de studiezaal van het Nationaal Archief doen. Om te kunnen reserveren dient u de volgende stappen te volgen:
U maakt een profiel aan op www.gahetna.nl, en logt vervolgens in
Via de archiefinventaris (alleen de beschrijvingen met rode nummers) selecteert u het gewenste archiefstuk door op de knop 'Reserveren' te klikken
In het volgende scherm geeft u aan op welke dag u het archiefstuk wilt inzien
Indien u zich bevindt in de studiezaal en een tafelnummer heeft ontvangen kunt u dit nummer vermelden. Als u geen tafelnummer heeft kunt u tafelnummer 777 laten staan
Vervolgens bevestigt u uw reservering door deze te versturen.
Verwant materiaal
Beschikbaarheid van kopieën
Beschrijving van de series en archiefbestanddelen
- Criminele rol van de baljuw van het Land van Strijen., 1633-1802; 1-6; 6 delen
  - 1633-1666, 1
  - 1666-1722, 2
  - 1723-1752, 3
  - 1795-1798, 4
  - 1797-1801, 5
  - 1801-1802, 6
- Stukken behorende bij de criminele rollen., 1633-1802; 7; 1 portefeuille
- Rol van de baljuw van het Land van Strijen van de notulen en dingtalen, gehouden voor schepenen commissarissen ter judicatuur van de gemene middelen gecommitteerd., 1708-1724; 8; 1 deel
- Civiele rollen., 1632-1663, 1733 - 1800; 9-10; 2 delen
  - 1632-1663, 9
  - 1733-1800, 10
- Stukken behorende bij de civiele rol., 1633-1800; 11; 1 portefeuille
- Boek hebbende op de band tot opschrift 'Civiele Rolle', doch zijnde een attestatieboek, bevattende merendeels verklaringen van chirurgijns wegens gedane schouwingen van lijken of verwondingen., 1659-1806; 12; 1 deel
- Stukken behorende bij attestatieboek vermeld in inv.nr. 12., 1665-1808; 13; 1 portefeuille
- Resolutieboek van den Hove en Hoge Vierschaar van de Baljuw., 1795-1802; 14; 1 deel
- Stukken behorende bij resolutieboek vermeld in inv.nr. 14 enz., 1779-1805; 15; 1 portefeuille
- Rekwestenboek., 1760-1804; 16; 1 deel
- Stukken behorende bij rekwestenboek vermeld in inv.nr. 16., 1775-1804; 17; 1 portefeuille
- Boek getiteld: 'Previlegie van den lande van Putten en Strijen', en een katern en een blad houdende kopieën van privileges, ordonnanties en andere reglementen betreffende de Hove en Hoge Vierschaar enz., 15e - 17e eeuw; 18; 2 stukken, 1 deel
- Inventaris van alle registers en papieren behoord hebbende tot de Hoge Vierschaar van het Land van Strijen., 1813; 19; 1 stuk
- Missiven en aanschrijvingen aan de Hoge Vierschaar., 1795-1801; 20; 48 stukken
- Kopie criminele rol van de baljuw., 1752-1787; 21; 1 deel
- Criminele rol van de baljuw, fragment., 1795; 22; 1 deel
- Criminele procesakten van de baljuw., 17e eeuw; 23; 10 stukken
- Registers van criminele interrogaties door de baljuw., 1795-1801; 24-25; 2 delen
  - 1795-1798, 24
  - 1797-1801, 25
- Rekeningen van de baljuw van 1637-1641, 1644-1670, 1698-1701, 1704-1707, 1716-1719, 1722-1728., 1637-1728; 26; 12 stukken
  Niet raadpleegbaar
- Civiele procesakten van de Hoge Vierschaar., 1722-1775; 27; 5 stukken, 1 lias
- Rekwesten aan de Hoge Vierschaar., 1761-1791; 28; 20 stukken
- Allerhande akten van de Hoge Vierschaar., 1727-1804; 29; 1 pak
- Stukken betreffende een proces gevoerd door de baljuw van Strijen in cas van delict eiser tegen de secretaris van Strijen., 1589; 30; 3 stukken
- Vonnis van schepenen van Strijen in een crimineel proces tegen zekere Claes Crynsz., gelijktijdig afschrift., 1589; 31; 1 stuk